【裁判字號】    98,簡上,514
【裁判日期】    981231
【裁判案由】    妨害自由等
【裁判全文】
臺灣臺北地方法院刑事判決             98年度簡上字第514號
上  訴  人  臺灣臺北地方法院檢察署檢察官
被      告  甲○○
            乙○○
上列上訴人因被告妨害自由等案件，不服本院於中華民國98年11
月9日所為之98年度簡字第4139號第一審判決（聲請簡易判決處
刑案號：98年度偵字第21499號），提起上訴，本院管轄第二審
之合議庭判決如下：
    主      文
上訴駁回。
    事實及理由
一、本案經本院審理結果，認第一審法院以被告甲○○所為係犯
    刑法第277條第1項之傷害罪、第320條第1項妨害自由罪、第
    305條恐嚇罪，應依想像競合犯規定，從一重論以妨害自由
    罪，另被告乙○○所犯係刑法第320條第1項妨害自由罪，被
    告2人就妨害自由部分均為共同正犯，而分別判處被告2人拘
    役50日、30日，如易科罰金，均以新臺幣（下同）1,000元
    折算1日，其認事用法均無違誤，應予維持，並引用第一審
    判決書所記載之事實、證據及理由（如附件）。
二、檢察官上訴意旨係以：原判決理由以被告甲○○係一行為觸
    犯剝奪他人行動自由、恐嚇及傷害罪，且就其中妨害自由犯
    行，係與乙○○共同犯之等語，故共犯之刑度應較單獨犯為
    重，又本案造成告訴人祈船全心理恐懼甚鉅，故原審量處上
    開刑度，罪刑難謂相當，難收警惕之效，請求撤銷原判決，
    更為適當合法之判決等語。
三、按量刑輕重，係屬事實審法院得依職權自由裁量之事項，苟
    已斟酌刑法第57條各款所列情狀而未逾越法定刑度，不得遽
    指為違法（最高法院72年臺上字第6696號、75年臺上字第
    7033號判例可資參照）；且在同一犯罪事實與情節，如別無
    其他加重或減輕之原因，下級審量定之刑，亦無過重或失輕
    之不當情形，則上級審法院對下級審法院之職權行使，原則
    上應予尊重（最高法院85年度臺上字第2446號裁判要旨參照
    ），且量刑之裁量權，乃憲法所保障法官獨立審判之核心，
    法院行使此項裁量權，亦非得以任意或自由為之，仍應受一
    般法律原理原則之拘束，即仍須符合法律授權之目的、法律
    秩序之理念、國民法律感情及一般合法有效之慣例等規範，
    尤其應遵守比例原則及平等原則之意旨，否則即可能構成裁
    量濫用之違法（最高法院86年度臺上字第7655號判決要旨參
    照），上級法院對下級法院裁量權之審查，亦應依此標準為
    之，故如非有裁量逾越或裁量濫用之明顯違法情事，自不得
    擅加指摘原審量刑違法或不當，以保障法官不受制度內的審
    級干預，並符憲法第80條所示獨立審判之意旨。經查，刑法
    第320條之妨害自由罪，其法定本刑為5年以下有期徒刑、拘
    役或科300元以下罰金，原審依具體個案認定：被告2人已坦
    承犯行之態度及對告訴人祈船全所生危害程度等一切情狀，
    量處如上述之刑，其量刑並未逾越法定刑之範圍，依前揭最
    高法院判例等要旨，尚難認原審量刑有違法之情事。是以，
    檢察官依告訴人請求而認原審量刑不當為由提起上訴，容非
    可採，應予駁回。
據上論斷，依刑事訴訟法第455條之1第1項、第3項、第368條、
第373條，判決如主文。
本案經檢察官郭力菁到庭執行職務。
中    華    民    國    98    年    12    月    31    日
                刑事第13庭審判長法  官  許泰誠
                                法  官  陳君鳳
                                法  官  林瑋桓
以上正本證明與原本無異。
不得上訴。
                                書記官  潘文賢
中    華    民    國    98    年    12    月    31    日
附錄本案論罪科刑法條全文：
中華民國刑法第302條
私行拘禁或以其他非法方法，剝奪人之行動自由者，處 5 年以
下有期徒刑、拘役或 3 百元以下罰金。
因而致人於死者，處無期徒刑或 7 年以上有期徒刑，致重傷者
，處 3 年以上 10 年以下有期徒刑。
第 1 項之未遂犯罰之。
中華民國刑法第277條
傷害人之身體或健康者，處 3 年以下有期徒刑、拘役或 1 千元
以下罰金。
犯前項之罪因而致人於死者，處無期徒刑或 7 年以上有期徒刑
；致重傷者，處 3 年以上 10 年以下有期徒刑。
中華民國刑法第305條
以加害生命、身體、自由、名譽、財產之事，恐嚇他人致生危害
於安全者，處 2 年以下有期徒刑、拘役或 3 百元以下罰金。

司法院資訊處製作；財團法人民間司法改革基金會備份。
